【裁判字號】    98,抗,84
【裁判日期】    980430
【裁判案由】    本票裁定
【裁判全文】
臺灣桃園地方法院民事裁定                98年度抗字第84號
抗  告  人  佳鼎科技股份有限公司
兼  上 1人
法定代理人  乙○○
抗  告  人  甲○○
上3 人共同
代  理  人  賴中強律師
相  對  人  大眾商業銀行股份有限公司
法定代理人  丙○○
代  理  人  潘誌華
上列抗告人因與相對人間本票裁定事件，對於中華民國98年3 月
3 日本院簡易庭98年度司票字第1428號裁定提起抗告，本院裁定
如下：
    主  文
原裁定廢棄。
抗告程序費用新台幣壹仟元由相對人負擔。
    理  由
一、本件相對人於原審主張：伊執有抗告人為發票人，如附表所
    示之本票1 紙（下稱系爭本票），並免除作成拒絕證書。詎
    屆期經分別提示未獲付款，依票據法第123 條聲請裁定許可
    強制執行等情，並提出系爭本票為證。
二、本件抗告意旨略以：抗告人佳鼎科技股份有限公司已經本院
    於民國97年12月29日以97年度整字第2 號裁定：「自本裁定
    黏貼本院牌示處之日起九十日內，聲請人佳鼎科技股份有限
    公司之債權人對於聲請人佳鼎科技股份有限公司之債權不得
    行使（包括抵銷、提示票據等）」，原審竟違反前揭裁定內
    容准許相對人之強制執行聲請，於法顯有未合。其次，本件
    相對人未曾向抗告人提示系爭本票即聲請裁定許可強制執行
    ，依票據法第124 條準用同法第95條、第85條第1 項之規定
    ，相對人應不得聲請裁定准就系爭本票票款為強制執行，原
    審竟予准許，與法亦有不符。
三、按依票據法第124條準用同法第 95條規定，本票雖有免除作
    成拒絕證書之記載，執票人仍應於所定期限內為付款之提示
    ；如未踐行付款之提示，依票據法第124條準用第85條第1項
    規定，其行使追索權之形式要件未備，即不得聲請裁定許可
    強制執行。經查，相對人於本院98年4 月22日訊問期日到庭
    陳稱：借款是在97年9 月30日到期，我們是以信函通知抗告
    人來繳款，當時只是用文字通知，沒有附任何資料給他們等
    語，有該次訊問筆錄1 件在卷可稽（參見本院卷第21頁），
    顯見相對人聲請上開本票裁定前並未先將系爭本票對抗告人
    為付款之提示，是抗告人主張相對人未曾提示系爭本票即聲
    請裁定許可強制執行等情，應屬可採。從而，相對人未經提
    示即向本院聲請裁定准就系爭本票票款為強制執行，於法不
    合。原審裁定准許相對人就系爭本票得強制執行，尚欠允當
    。是抗告意旨，指摘其為不當，求予廢棄，非無理由。
四、據上論結，本件抗告為有理由，依非訟事件法第46條、第21
    條第2 項，民事訴訟法第495 條之1 第1 項、第95條、第78
    條，裁定如主文。
中    華    民    國    98    年    4     月    30    日
                民事第一庭    審判長法  官  郭琇玲
                                    法  官  陳雪玉
                                    法  官  林哲賢
以上正本係照原本作成。
如不服本裁定，僅得於收受本裁定正本送達後10日內，以適用法
規顯有錯誤為理由，向本院提出再抗告狀，（須附繕本一份及繳
納再抗告裁判費新台幣1,000 元），經本院許可後始可再抗告。
中    華    民    國    98    年    5     月    1     日
                                    書記官  賴柏仲
┌─────────────────────────────────────────────┐
│本票附表：                                                                98年度抗字第84號│
├─┬─────────┬─────┬──────┬────────┬────────┬──┤
│編│  發    票    人  │發  期  日│到  票  日  │ 票  面  金  額 │本  票  號  碼  │備考│
│號│                  │          │            │    (新台幣)    │                │    │
├─┼─────────┼─────┼──────┼────────┼────────┼──┤
│1 │佳鼎科技股份有限公│94年2月2日│97年9 月30日│貳億伍仟萬元    │TC0000000       │    │
│  │司、乙○○、甲○○│          │            │                │                │    │
└─┴─────────┴─────┴──────┴────────┴────────┴──┘


司法院資訊處製作；財團法人民間司法改革基金會備份。
